【裁判字號】    99,上訴,749
【裁判日期】    990604
【裁判案由】    違反槍砲彈藥刀械管制條例等
【裁判全文】
臺灣高等法院刑事判決                 99年度上訴字第749號
上  訴  人
即  被  告  甲○○
指定辯護人  本院公設辯護人陳德仁
上列上訴人因違反槍砲彈藥刀械管制條例等案件，不服臺灣桃園
地方法院98年度交訴字第41號，中華民國98年12月30日第一審判
決（起訴案號：臺灣桃園地方法院檢察署98年度偵字第22153 號
），提起上訴，本院判決如下：
    主  文
上訴駁回。
    事實及理由
一、本案經本院審理結果，認第一審以上訴人即被告甲○○犯槍
    砲彈藥刀械管制條例第八條第四項、第十二條第四項，非法
    寄藏可發射子彈具有殺傷力之改造手槍及子彈罪，量處有期
    徒刑參年貳月，併科罰金新臺幣陸萬元，罰金如易服勞役，
    以新臺幣壹仟元折算壹日；又犯刑法第一百八十五條之三公
    共危險罪，處有期徒刑參月；另犯刑法第三百零五條恐嚇罪
    ，處有期徒刑肆月。並定應執行有期徒刑參年陸月，併科罰
    金新臺幣陸萬元，罰金如易服勞役，以新臺幣壹仟元折算壹
    日。認事用法及量刑均無不當，應予維持，並引用第一審判
    決書記載之事實、證據及理由（如附件）。
二、被告上訴意旨略以：原判決就上訴人違反槍砲彈藥刀械管制
    條例部分，量刑過重；又原判決認定上訴人「向丙○○恫赫
    稱：叫你拿五千你是怎樣等語，又走近乙○○身旁，以槍柄
    毆打乙○○右臉，並持槍向乙○○恫嚇稱：你很囂張等語：
    ：。嗣因甲○○轉頭與丙○○說話，乙○○趁機搶下甲○○
    手中之手槍，而與甲○○發生扭打，致乙○○受傷」，足見
    丙○○及乙○○並未因上訴人之行為而心生畏懼，亦未致生
    危害於安全；又上訴人既能至停放上開自用小客車處，駕駛
    該自用小客車迴轉至瑩嘉理髮廳前，則上訴人顯未達不能安
    全駕駛交通工具而駕駛之程度。經查：
  (一)被告對於起訴書所載之犯罪事實，迭於警詢、偵查及原審審
    理時坦承不諱（見偵字第22153 號卷第7 至12頁、第51至52
    頁、第73至74頁、原審卷第10頁背面），且有證人即被害人
    丙○○、乙○○、證人方美蘭於警詢、偵查中證述詳實（見
    偵字第22153 號卷第16至23頁、第59至61頁），復有桃園縣
    政府警察局中壢分局仁愛派出所搜索扣押筆錄、扣押物品目
    錄表、桃園縣警察局槍枝初步檢視照片、照片、桃園縣政府
    警察局道路交通攔檢當事人酒精測定紀錄表等件在卷可按（
    見偵字第22153 號卷第27頁、第30頁、第34至35頁、第39至
    45頁），並有扣案之仿FN廠半自動手槍一支、土造子彈六顆
    可佐。而扣案之仿FN廠半自動手槍一支（含彈匣一個，獲案
    後槍枝管制編號：0000000000號），鑑定後認改造手槍，由
    仿FN廠半自動手槍製造之槍枝，換裝土造金屬槍管而成，經
    檢視，欠缺握把護木、槍機壁部分斷裂，惟不影響槍枝之擊
    發功能，可供擊發適用子彈使用，認具殺傷力。另送鑑子彈
    六顆，認均係非制式子彈，由金屬彈殼組合直徑七點八㎜±
    ○點五mm顆金屬彈頭，經試射後，五顆可擊發，認均具殺傷
    力，另一顆子彈，無法擊發，認不具殺傷力等情，有內政部
    警政署刑事警察局98年10月21日刑鑑字第0980145303號鑑驗
    書、98年11月25日刑鑑字第0980162783號函附卷可稽（見偵
    字第22153 號卷第67至71頁、原審卷第28至30頁），是被告
    上開任意性自白應與事實相符，應堪採信。
  (二)按酒精濃度呼氣已達每公升0.55毫克時，肇事率為一般正常
    人之10倍，應認已達不能安全駕駛之標準，有法務部88年5
    月18日所發之法88檢字第001669號函及其所附之88年5 月10
    日會議紀錄足參，而被告經酒精濃度之呼氣測試，已達每公
    升0.72毫克，且其為警查獲後，其意識不清楚，頭痛無法製
    作筆錄等情，此有警詢筆錄在卷可稽，堪認被告顯有不能安
    全駕駛動力交通工具之危險無訛。
  (三)被告持其受託保管之改造手槍，進入瑩嘉理髮廳內，向丙○○恫赫稱：叫你拿五千你是怎樣等語，又走近乙○○身旁，
    以槍柄毆打乙○○右臉，並持槍向乙○○恫嚇稱：你很囂張
    等語，丙○○及乙○○因而心生畏懼等事實，業據丙○○及
    乙○○於偵查中證述明確（見偵字第22153 號卷第59至61頁
    ），衡諸被告恫嚇丙○○及乙○○二人時，係持有改造手槍
    進入理髮廳內，當然足以令人心生畏懼，且致生危害於安全
    甚明。
  (四)刑事審判旨在實現刑罰權之分配的正義，故法院對有罪被告
    之科刑，應符合罪刑相當之原則，使輕重得宜，罰當其罪，
    以契合社會之法律感情，此所以刑法第57條明定科刑時應審
    酌一切情狀，尤應注意該條所列10款事項以為科刑輕重之標
    準，俾使法院就個案之量刑，能斟酌至當。而「量刑輕重係
    屬事實審法院得依職權自由裁量之事項，苟已斟酌刑法第57
    條各款所列情狀而未逾越法定刑度，不得遽指為違法」（最
    高法院72年度臺上字第6696號判例參照）。原審判決審酌被
    告係累犯，且值此槍彈氾濫之際，非法持有具殺傷力之改造
    手槍及土造子彈，對於社會治安潛藏高度危險，惡性非輕，
    其受託寄藏改造手槍及子彈，數量尚屬輕微等情，就其寄藏
    具有殺傷力之改造槍彈部分，量處有期徒刑參年貳月，併科
    罰金新臺幣陸萬元，罰金如易服勞役，以新臺幣壹仟元折算
    壹日，於法尚無不合，且已屬較輕之刑。
  (五)綜上所述，被告上訴，指摘原判決不當，為無理由，應予駁
    回。
三、被告經合法傳喚，無正當理由不到庭，爰不待其陳述逕行判
    決。
據上論斷，應依刑事訴訟法第373 條、第368 條、第371 條，判
決如主文。
本案經檢察官曾俊哲到庭執行職務。
中    華    民    國    99    年    6     月    4     日
                  刑事第十庭審判長法  官  陳榮和
                                  法  官  李春地
                                  法  官  彭政章
以上正本證明與原本無異。
違反槍砲彈藥刀械管制條例部分，如不服本判決，應於收受送達
後10日內向本院提出上訴書狀，其未敘述上訴之理由者並得於提
起上訴後10日內向本院補提理由書（均須按他造當事人之人數附
繕本）「切勿逕送上級法院」。
其餘部分，不得上訴。
                                  書記官  杜宜寧
中    華    民    國    99    年    6     月    4     日
附錄本案論罪科刑法條：
槍砲彈藥刀械管制條例第8 條規定：
未經許可，製造、販賣或運輸鋼筆槍、瓦斯槍、麻醉槍、獵槍、
空氣槍或第4 條第1 項第1 款所定其他可發射金屬或子彈具有殺
傷力之各式槍砲者，處無期徒刑或5 年以上有期徒刑，併科新臺
幣1 千萬元以下罰金。
未經許可，轉讓、出租或出借前項所列槍枝者，處5 年以上有期
徒刑，併科新臺幣1 千萬元以下罰金。
意圖供自己或他人犯罪之用，而犯前二項之罪者，處無期徒刑或
7 年以上有期徒刑，併科新臺幣1 千萬元以下罰金。
未經許可，持有、寄藏或意圖販賣而陳列第1 項所列槍枝者，處
3 年以上10年以下有期徒刑，併科新臺幣700 萬元以下罰金。
第1 項至第3 項之未遂犯罰之。
槍砲彈藥刀械管制條例第12條規定：
未經許可，製造、販賣或運輸子彈者，處1 年以上7 年以下有期
徒刑，併科新台幣500 萬元以下罰金。
未經許可，轉讓、出租或出借子彈者，處6 月以上5 年以下有期
徒刑，併科新台幣300 萬元以下罰金。
意圖供自己或他人犯罪之用，而犯前二項之罪者，處3 年以上10
年以下有期徒刑，併科新台幣700 萬元以下罰金。
未經許可，持有、寄藏或意圖販賣而陳列子彈者，處5 年以下有
期徒刑，併科新台幣300 萬元以下罰金。
第1 項至第3 項之未遂犯罰之。
中華民國刑法第185 條之3 規定：
服用毒品、麻醉藥品、酒類或其他相類之物，不能安全駕駛動力
交通工具而駕駛者，處1 年以下有期徒刑、拘役或科或併科15萬
元以下罰金。
中華民國刑法第305 條規定：
（恐嚇危害安全罪）
以加害生命、身體、自由、名譽、財產之事，恐嚇他人致生危害
於安全者，處2 年以下有期徒刑、拘役或3 百元以下罰金。
附件：
臺灣桃園地方法院刑事判決              98年度交訴字第41號
公  訴  人  臺灣桃園地方法院檢察署檢察官
被      告  甲○○  男  45歲（民國○○年○○月○○日生）
                    身分證統一編號：Ｚ000000000號
                    住桃園縣大溪鎮○○路○ 段416 巷40弄9
                      號
指定辯護人  本院公設辯護人  彭詩雯
上列被告因違反槍砲彈藥刀械管制條例等案件，經檢察官提起公
訴（98年度偵字第22153 號），本院判決如下：
    主  文
甲○○未經許可，寄藏可發射子彈具有殺傷力之改造手槍，累犯
，處有期徒刑參年貳月，併科罰金新臺幣陸萬元，罰金如易服勞
役，以新臺幣壹仟元折算壹日。扣案之改造手槍壹支（含彈匣壹
個，獲案後槍枝管制編號：0000000000號）沒收之。
又服用酒類，不能安全駕駛動力交通工具而駕駛，累犯，處有期
徒刑參月。又以加害生命、身體之事，恐嚇他人，致生危害於安
全，累犯，處有期徒刑肆月。應執行有期徒刑參年陸月，併科罰
金新臺幣陸萬元，罰金如易服勞役，以新臺幣壹仟元折算壹日。
扣案之改造手槍壹支（含彈匣壹個，獲案後槍枝管制編號：00
00000000號）沒收之。
    事  實
一、甲○○於民國九十七年間，因違背安全駕駛致交通危險案件
    ，經本院判處有期徒刑四月確定，於九十七年九月二十四日
    易科罰金執行完畢。猶不知警惕，明知可發射子彈具有殺傷
    力之改造手槍及土造子彈係屬違禁物，未經許可，不得非法
    持有、寄藏，竟仍基於持有、寄藏改造手槍及土造子彈之犯
    意，於九十五年九月間某日，在桃園縣中壢市○○路靠近內
    壢甲○○前所經營之花店內，受友人李三郎（已歿）所託，
    代為保管李三郎所交付之具有殺傷力之仿FN廠半自動手槍製
    造之槍枝，換裝成土造金屬槍管而成之改造手槍ㄧ支（含彈
    匣一個，獲案後槍枝管制編號：0000000000號）
    、具有殺傷力之土造子彈七顆（均係由金屬彈殼組合直徑七
    點八㎜±○點五mm金屬彈頭而成，其中一顆業經甲○○試射
    ），並加以藏匿。嗣於九十八年十月九日上午十一時許，甲○○駕駛車牌號碼四五八九－KT號自用小客車，至丙○○所
    經營位於桃園縣中壢市○○路三二號之瑩嘉理髮廳，並將上
    開自用小客車停放在瑩嘉理髮廳對面，進入瑩嘉理髮廳二樓
    飲用啤酒後，於同日下午一時四十分許，再進入瑩嘉理髮廳
    店內，見丙○○正在為顧客乙○○理髮，乃向丙○○表示欲
    借用新臺幣（下同）五千元，丙○○回稱無錢可借，同時乙○○轉頭看甲○○一眼，甲○○見狀即心生不滿，明知已因
    服用酒類，注意力及控制力達不能安全駕駛動力交通工具之
    程度，仍至停放上開自用小客車處，駕駛該自用小客車迴轉
    至瑩嘉理髮廳前，又基於恐嚇危害安全之犯意，自該自用小
    客車內取出前受託保管之改造手槍，進入瑩嘉理髮廳內，向
    丙○○恫赫稱：叫你拿五千你是怎樣等語，又走近乙○○身
    旁，以槍柄毆打乙○○右臉，並持槍向乙○○恫嚇稱：你很
    囂張等語，丙○○及乙○○因而心生畏懼，致生危害於安全
    。嗣因甲○○轉頭與丙○○說話，乙○○趁機搶下甲○○手
    中之手槍，而與甲○○發生扭打，致乙○○受傷（傷害部分
    ，未據告訴），丙○○及店員方美蘭見狀旋即逃出門外，並
    報警處理，經警到場當場逮捕甲○○，實施酒測，測得其吐
    氣所含酒精成分每公升○點七二毫克，並扣得上開具有殺傷
    力之改造手槍一支，及土造子彈六顆（共扣得直徑約點七點
    八㎜±○點五mm顆，經全數試射後，其中五顆，可擊發，認
    均具殺傷力，餘一顆，無法擊發，認不具殺傷力），始知上
    情。
二、案經桃園縣政府警察局中壢分局報請臺灣桃園地方法院檢察
    署檢察官偵查起訴。
    理  由
一、按傳聞法則之重要理論依據，在於傳聞證據未經當事人之反
    對詰問予以核實，乃予排斥，惟若當事人已放棄對原供述人
    之反對詰問權，於法院審判時表明同意該等傳聞證據可作為
    證據，基於證據資料愈豐富，愈有助於真實發現之理念，並
    貫徹刑事訴訟法修法加重當事人進行主義之精神，確認當事
    人對於證據能力有處分權之制度，傳聞證據經當事人同意做
    為證據，法院認為適當者，亦得為證據。另當事人於調查證
    據時，對於傳聞證據表示「沒有意見」，而未於言詞辯論終
    結前聲明異議，應視為已有將該等傳聞證據採為證據之同意
    ，此刑事訴訟法第一百五十九條之五定有明文。本案被告甲○○及其辯護人於本院審理程序中已表示對卷內人證、書證
    、物證之證據能力均無意見，本院審理時，被告及其辯護人
    對被告以外之人於審判外之陳述之證據能力並未表示意見，
    迄本院言詞辯論終結前，被告及其辯護人亦未爭執本案證據
    之證據能力，依刑事訴訟法第一百五十九條之五第二項之規
    定，應視為被告及其辯護人已同意本案相關之傳聞證據均可
    做為證據，本院斟酌本案卷內之證據並非非法取得，亦無證
    明力明顯過低之情形，且經本院於審判期日依法進行證據之
    調查、辯論，被告於訴訟上之程序權，已受保障，前揭各該
    證據，均得採為證據。
二、上揭犯罪事實，業據被告甲○○迭於警詢、偵查及本院審理
    時坦承不諱（見臺灣桃園地方法院檢察署九十八年度偵字第
    二二一五三號卷第七頁至第一二頁、第五一頁至第五二頁、
    第七三頁至第七四頁、本院卷第一○頁背面），且有證人即
    被害人丙○○、乙○○、證人方美蘭於警詢、偵查中證述詳
    實（見上開偵卷第一四頁至第一六頁、第一六頁至第二三頁
    、第五九頁至第六一頁），復有桃園縣政府警察局中壢分局
    仁愛派出所搜索扣押筆錄、扣押物品目錄表、桃園縣警察局
    槍枝初步檢視照片、照片、桃園縣政府警察局道路交通攔檢
    當事人酒精測定紀錄表等件在卷可按（見上開偵卷第二七頁
    第一八頁至第三○頁、第三四頁至第三五頁、第三九頁至第
    四五頁），並有扣案之仿FN廠半自動手槍一支、土造子彈六
    顆可佐。而扣案之仿FN廠半自動手槍一支（含彈匣一個，獲
    案後槍枝管制編號：0000000000號），鑑定後認
    改造手槍，由仿FN廠半自動手槍製造之槍枝，換裝土造金屬
    槍管而成，經檢視，欠缺握把護木、槍機壁部分斷裂，惟不
    影響槍枝之擊發功能，可供擊發適用子彈使用，認具殺傷力
    。另送鑑子彈六顆，認均係非制式子彈，由金屬彈殼組合直
    徑七點八㎜±○點五mm顆金屬彈頭，經試射後，五顆可擊發
    ，認均具殺傷力，另一顆子彈，無法擊發，認不具殺傷力等
    情，有內政部警政署刑事警察局九十八年十月二十一日刑鑑
    字第○九八○一四五三○三號鑑驗書、九十八年十一月二十
    五日刑鑑字第○九八○一六二七八三號函附卷可稽（見上開
    偵卷第六七頁至第七一頁、本院卷第二八頁至第三○），是
    被告上開任意性自白與事實相符，應堪採信。本件事證明確
    ，被告上揭犯行，堪以認定，應依法論科。
三、按寄藏與持有，均係將物置於自己實力支配之下，但「寄藏
    」之受人委託代為保管，其保管之本身所為之「持有」，既
    係「寄藏」之當然結果，法律上自宜僅就「寄藏」行為為包
    括之評價，不應另就「持有」予以論罪，最高法院七十四年
    度台上字第三四○○號判例意旨可資參照。查被告受李三郎
    所託代為保管具有殺傷力之改造手槍及土造子彈，核被告所
    為，係犯槍砲彈藥刀械管制條例第八條第四項之未經許可寄
    藏可發射子彈具有殺傷力之改造手槍罪、同條例第十二條第
    四項之未經許可寄藏子彈罪、刑法第一百八十五條之三之服
    用酒類不能安全駕駛動力交通工具而駕駛罪、同法第三百零
    五條之恐嚇危害安全罪。被告以一行為寄藏前開改造手槍及
    土造子彈，係以一行為同時觸犯二罪名，為想像競合犯，應
    依刑法第五十五條之規定，從一重之未經許可寄藏可發射子
    彈具有殺傷力之改造手槍罪處斷。被告以一持槍行為恐嚇被
    害人丙○○及乙○○，係以一恐嚇危害安全之行為同時觸犯
    二罪名，為想像競合犯，應依刑法第五十五條之規定，從一
    重之恐嚇危害安全罪。被告所犯上開三罪間，犯意各別，行
    為互殊，應予分論併罰。查被告有前開事實欄所載犯罪科刑
    及執行完畢之紀錄，有臺灣高等法院被告前案紀錄表在卷可
    稽，其前受有期徒刑執行完畢後五年內，故意再犯本件有期
    徒刑以上之各罪，均為累犯，俱應依刑法第四十七條第一項
    之規定，加重其刑。爰審酌被告值此槍彈氾濫之際，非法持
    有具殺傷力之改造手槍及土造子彈，對於社會治安潛藏高度
    危險，惡性非輕，其受託寄藏改造手槍及子彈，數量尚屬輕
    微，又於本件飲酒後已達不能安全駕駛動力交通工具之程度
    ，駕駛車輛行駛於道路為不安全駕駛，危害公眾交通安全，
    且於向被害人丙○○借錢未果後，復持槍恐嚇被害人丙○○
    及乙○○，致被害人丙○○及乙○○身心受創，兼衡其犯後
    坦承犯行，尚有悔意等一切情狀，分別量處如主文所示之刑
    ，並就併科罰金之部分，諭知易服勞役之折算標準，及定應
    執行刑，並就併罰罰金部分，諭知易服勞役之折算標準。扣
    案之改造手槍一支（含彈匣一個，獲案後槍枝管制編號為：
    0000000000號號），業經鑑定具有殺傷力，已詳
    如前述，自屬違禁物，應依刑法第三十八條第一項第一款之
    規定宣告沒收。另鑑定所試射之子彈六顆，或因試射後無法
    擊發，或已因鑑驗試射擊發而不具殺傷力，自非違禁物，且
    非供被告預備為前揭犯行，或為前開犯行所用、所得之物，
    爰不予宣告沒收。
據上論斷，應依刑事訴訟法第二百九十九條第一項前段，槍砲彈
藥刀械管制條例第八條第四項、第十二條第四項，刑法第十一條
前段、第一百八十五條之三、第三百零五條、第四十七條第一項
、第五十五條、第四十二條第三項前段、第三十八條第一項第一
款、第五十一條第五款，刑法施行法第一條之ㄧ第一項，第二項
前段，判決如主文。
本案經檢察官黃俊華到庭執行職務。
中    華    民    國    98    年    12    月    30    日
                  刑事第九庭  審判長  法  官  吳為平
                                      法  官  黃立昌
                                      法  官  林玉蕙
以上正本證明與原本無異。
如不服本判決應於收受判決後10日內向本院提出上訴書狀，並應
敘述具體理由。其未敘述上訴理由者，應於上訴期間屆滿後20日
內向本院補提理由書( 均須按他造當事人之人數附繕本) 「切勿
逕送上級法院」。
                                      書記官  魏里安
中    華    民    國    98    年    12    月    30    日

司法院資訊處製作；財團法人民間司法改革基金會備份。
